---
output: 
  pdf_document: 
    keep_tex: yes
    latex_engine: xelatex
    includes:
        in_header: header.tex
---

#**5.**

##R code:

```{r}
library(ggplot2)
norm_distribution<-function(num)
{
  rnorm(num,0,1)
}

chisq_distribution<-function(num)
{
  rchisq(num,12)
}

inverse_chisq_distribution<-function(num)
{
  1/(rchisq(num,12))
}

cauchy_distribution<-function(num)
{
  rcauchy(num)
}

x_bar_plot<-function(func)
{
  n<-seq(100,1000,100)
  set.seed(520)
  x<-sapply(n, func)
  x_bar<-sapply(x, mean)
  #print(paste0("mean of x_bar=",mean(x_bar)))
  q<-qplot(n,x_bar)
  q+scale_x_continuous(breaks = n)
}
```

\newpage


##(a)

```{r}
x_bar_plot(norm_distribution)
```

###conclusion:
###1.x_bar围绕分布的期望EX=0.00波动。
###2.x_bar与sample size 没有必然联系，并不存在sample size 越大,x_bar越接近于EX。同时可用n=1000,2000...10000验证。

<br/>
<br/>
\newpage

##(b)

```{r}
x_bar_plot(chisq_distribution)
```

###conclusion:
###1.x_bar围绕分布的期望EX=12波动。
###2.x_bar与sample size 没有必然联系，并不存在sample size 越大,x_bar越接近于EX。

<br/>
<br/>
\newpage

##(c)
```{r}
x_bar_plot(inverse_chisq_distribution)
```

###conclusion:
###1.x_bar围绕0.1波动。
###2.x_bar与sample size 没有必然联系，并不存在sample size 越大,x_bar越接近于0.1。

<br/>
<br/>
\newpage

##(d)
```{r}
x_bar_plot(cauchy_distribution)
```

###conclusion:
###1.x_bar围绕0.00波动，大多数点波动范围非常小,近乎接近于0.00。但是个别点与0.00偏差很大。
###2.x_bar与sample size 没有必然联系，并不存在sample size 越大,x_bar越接近于0.00。